# 关于合并报表上顺流交易抵销的几个问题

提问人：Evff 时间：2019-10-08 03:33:53
之前看见过陈版关于类似问题的回答，但还是想不通
1 ，母公司销售商品给子公司，子公司将商品作为存货随后计提了存货跌价准备，合并报表抵销存货跌价准备时需要考虑少数股东损益吗？
2 ，母公司销售商品给子公司，子公司将商品作为固定资产使用，随后提了减值，比如说初始未实现内部交易损益 120 ，年限 10 年，残值 0 ，直线法提折旧，每年合并报表抵销折旧费用 12 ， 5 年后，子公司提了减值 10 ，年限方法残值均不变，未来 5 年每年合并报表是继续抵销 12 还是 10 ？如果抵销 12 ，实际视为资产在实际消耗使用中实现未实现内部交易损益，那减值损失相当于在子公司那边，也就是说合并报表抵销时应该考虑少数股东损益; 反过来，如果抵销的是 10 ，实际视为资产以任意形式变为费用时都会实现未实现的内部交易损益，资产减值也是资产变为费用的一种形式，也就是说在合并报表上将减值准备抵销时就算实现了内部交易损益，既然是实现原来未实现的内部交易损益那合并报表就不应该考虑少数股东。如果按前者思考，那问题 1 抵销存货跌价准备时就应该考虑少数股东，因为只有存货卖掉才算实现了未实现损益，减值损失算在子公司头上，抵销时自然要考虑少数股东;如果按后者来思考，虽然是子公司提的跌价准备，但是合并报表抵销资产减值损失时算作母公司这边实现未实现内部交易损益，那就不应该考虑少数股东的问题。不知道两种想法哪种比较有道理？或者我哪里想的不对麻烦陈版纠正
3 ，由于顺流交易形成的递延所得税考虑少数股东损益吗？

回答人：chenyiwei
1 、合并报表层面，应当是首先抵销内部交易未实现损益（该抵销金额根据原内部交易是顺流、逆流还是平流，确定是否需分摊给少数股东），然后再以抵销后的原账面价值与可收回金额相比，确定在合并报表层面应确认的存货跌价准备和跌价损失金额。这部分金额，虽然标的存货在子公司，但该项调整仍然是与被抵销的内部交易损益相关的，所以无需将对存货跌价损失的调整金额按比例分摊给少数股东。
2 、“比如说初始未实现内部交易损益 120 ，年限 10 年，残值 0 ，直线法提折旧，每年合并报表抵销折旧费用 12 ， 5 年后，子公司提了减值 10”， 5年后原先的内部交易未实现损益还剩下 60 ，此时子公司计提减值 10 ，说明该固定资产的可收回金额并未降低到依据母公司合并报表层面的原账面价值持续计算的净值以下，故合并报表层面应将子公司个别报表中已计提的减值准备全部冲回，将折旧恢复到按合并报表层面的账面原值持续计算的金额，此时冲回跌价准备的金额同样无需按比例分摊给少数股东。另一方面，对折旧费用的调整也不分配给少数股东。
3 、顺流交易形成的递延所得税资产的确认需考虑少数股东损益影响。参考：《计学撮要 2018 》之“问题 3-2-25（未实现内部损益的抵销所导致的确认递延所得税的损益影响在母公司和少数股东之间的分配原则）”。